【裁判字號】    95,易,1350
【裁判日期】    970515
【裁判案由】    傷害
【裁判全文】
臺灣士林地方法院刑事判決              95年度易字第1350號
公  訴  人  臺灣士林地方法院檢察署檢察官
被      告  乙○○
選任辯護人  徐鈴茱律師
            陳介輔律師
            董良駿律師
被      告  甲○○
上列被告等因傷害案件，經檢察官提起公訴（95年度偵字第586
、7664號），本院判決如下：
    主  文
本件公訴不受理。
    理  由
一、公訴意旨略以：被告乙○○係臺北縣汐止市伯爵山莊社區管
    理委員會主任委員，被告甲○○係該社區住戶，二人對於位
    處臺北縣汐止市○○街3 巷土地公廟之使用，向來即有爭執
    而產生嫌隙，並曾於民國91年8 月27日下午1 時30分許，在
    該土地公廟前，因被告乙○○及該社區住戶翁木川與被告甲○○間互為傷害等犯行，是雙方積怨已深，嗣於同年9 月1
    日晚上9 時許，被告甲○○與女友即告訴人丙○○前往上開
    土地公廟拜拜，適被告乙○○及翁木川、翁淑美父女在該土
    地公廟，遙見被告甲○○等人前來，被告乙○○即基於教唆
    傷害之犯意，召來告訴人陳國寶及多名不詳男子到場，由告
    訴人陳國寶、翁木川、翁美玲及多名不詳男子分持安全帽、
    鐵器圍毆被告甲○○、告訴人丙○○，而被告甲○○亦基於
    傷害之犯意還擊，致被告甲○○倒臥於水溝，受有頭部部外
    傷合併頭皮、左耳；臉部、鼻部、背部、臀部、右大腿、雙
    膝部及左小腿多處擦挫傷及瘀血之傷害，告訴人丙○○受有
    背部及肩部挫傷、左肘及雙側腕部擦挫傷之傷害，告訴人陳
    國寶受有前胸、腹與後背部挫傷、兩前臂挫傷之傷害因認被
    告乙○○、被告甲○○各涉有刑法第277 條第1 項之傷害罪
    嫌。
二、按告訴乃論之罪，告訴人於第一審辯論終結前得撤回其告訴
    ，又告訴經撤回者，應諭知不受理之判決，並得不經言詞辯
    論為之，刑事訴訟法第238 條第1 項、第303 條第3 款、第
    307 款分別定有明文。
三、本件告訴人甲○○、丙○○告訴被告乙○○傷害及告訴人陳
    國寶告訴被告甲○○傷害案件，起訴書認被告乙○○、甲○○各係觸犯刑法第277 條第1 項之傷害罪，依同法第287 條
    之規定，須告訴乃論。茲據告訴人陳國寶於96年8 月27日具
    狀撤回其告訴，有刑事撤回告訴狀一紙在卷可稽。另告訴人
    甲○○、丙○○則於97年5 月14日本院準備程序時當庭各撤
    回其告訴，亦有當日準備程序筆錄及刑事撤回告訴狀二紙在
    卷可憑，依照上開規定，本件爰不經言詞辯論，逕為不受理
    之諭知。
據上論斷，應依刑事訴訟法第第303 條第3 款、第307 條，判決
如主文。
中    華    民    國    97    年    5     月    15    日
                  刑事第六庭法  官  周明鴻
以上正本證明與原本無異。
如不服本判決應於判決送達後10日內向本院提出上訴狀，其未敘
述上訴之理由者並得於提起上訴後20日內向本院補提理由書 (均
須按他造當事人之人數附繕本)。
                            書記官  丁梅芬
中    華    民    國    97    年    5     月    15    日


司法院資訊處製作；財團法人民間司法改革基金會備份。
